# 关联方关系判断

提问人：thcpah 时间：2020-05-20 23:19:00
请问各位老师：根据会计准则解释 13 号，本公司的子公司的少数股东（有重大影响），应与本公司为为关联方；那么本公司与此少数股东所在集团的其他企业，是否为关联方？

回答人：chenyiwei
理论上，一旦确定A企业与B企业是关联方，那么B企业所属集团内的所有成员企业均为A的关联方。但在实际披露中，对于与本企业不具有控制关系的关联方，如果与本企业之间未发生过关联交易和关联往来的，也可以不披露该项关联方关系。